臺灣高等法院民事判決
110年度上易字第500號
上  訴  人  陳思縈（原名:陳芳潔）


被上訴人    林俊融  
            許雅婷    
上列當事人間請求損害賠償事件，上訴人對於中華民國110年2月
25日臺灣桃園地方法院109年度訴字第2109號第一審判決提起上
訴，本院於110年11月16日言詞辯論終結，判決如下：
    主      文
上訴駁回。
第二審訴訟費用由上訴人負擔。
    事實及理由
一、上訴人主張：伊與被上訴人甲○○（下稱其姓名）於民國（
　　下同）100年10月31日結婚，於108年4月16日離婚，甲○○於
    婚姻關係存續期間，明知其身為有配偶之人，被上訴人乙○○
    （下稱其姓名，與甲○○則合稱被上訴人）明知甲○○為有配偶
    之人，甲○○曾於107年7月4日單獨邀請乙○○入營所觀賞軍中
    單位演訓，乙○○更曾於107年7月6日凌晨單獨至甲○○位於桃
    園市○○區○○路000巷00弄00號家中休息溫存，並發生性行為
    ；且被上訴人自107年7月起長期親密交往，不僅於夜晚共處
    一室，發生性行為，並傳遞如附件所示之曖昧訊息，幾為超
    乎正常交誼之挑逗言語，已達侵害伊基於配偶關係，對於婚
    姻共同生活應享有圓滿安全及幸福之人格身分法益情節重大
    ，伊因而受有精神上之損害，爰依共同侵權行為之法律關係
    提起本訴，求為命被上訴人應連帶給付上訴人新臺幣（下同
    ）60萬元，及自起訴狀繕本送達之翌日起至清償日止，按週
    年利率5％計算之利息；並願供擔保請准為假執行之宣告（原
    審為上訴人敗訴之判決，上訴人聲明不服，提起上訴）。並
    上訴聲明：㈠原判決廢棄。㈡被上訴人應連帶給付上訴人60萬
    元，及自起訴狀繕本送達之翌日起至清償日止，按週年利率
    5％計算之利息。㈢願供擔保請准宣告假執行。
二、被上訴人則以下列情詞置辯：
  ㈠乙○○辯稱：伊跟甲○○認識10幾年，私底下是無話不談的
    朋友，也會聊些無聊話題，107年7月6日當日是有到甲○○住
    處，之後賴先生來接伊；伊因甲○○有跟進產房的經驗，所以
    才會在Line對話中問甲○○有關生產的問題。伊在和甲○○之Li
    ne對話中，並沒有互許終身，也沒有逾距的行為，伊和甲○○
    並非情侶關係等語。並答辯聲明：上訴駁回。
  ㈡甲○○辯稱：伊與乙○○以前是男女朋友關係，已經認識10
    幾年，伊平常講話比較容易開玩笑，什麼都可以講，伊未曾
    與乙○○單獨出遊過。乙○○因身體關係，醫生說乙○○不適合生
    育，伊才會說不要乙○○生等語。並答辯聲明：上訴駁回。
三、本件上訴人主張其與甲○○前為夫妻關係，於100年10月31日
    結婚，嗣於108年4月16日離婚，伊與甲○○於婚姻關係存續期
    間，乙○○曾於107年7月6日凌晨至甲○○位於○○家中，被上訴
    人並傳遞如附件所示之訊息等情，為兩造所不爭執，並有上
    訴人、甲○○、乙○○之戶籍謄本、調解筆錄、Line對話截圖訊
    息等在卷可稽（見原審卷第15頁至第27頁、第57頁至第59頁
    ，本院卷第39頁至第107頁）。是上訴人前開主張之事實，
    堪信為真實可採。上訴人另主張被上訴人於前述時間在甲○○
    住處發生性行為，並自107年7月起長期親密交往，不僅於夜
    晚共處一室，發生性行為，更傳遞如附件所示之曖昧訊息，
    幾為超乎正常交誼之挑逗言語，已侵害伊基於配偶關係，對
    於婚姻共同生活應享有圓滿安全及幸福之人格身分法益情節
    重大，使伊受有精神上之損害等語；惟為被上訴人所否認，
    並各以前詞置辯。是本件應審究者厥為：㈠被上訴人有無於1
    07年7月6日凌晨在甲○○位於○○家中發生性行為，並自107年7
    月起長期親密交往？㈡被上訴人間所為如附件所示之Line對
    話有無逾越一般社會交往之分際，而不法侵害上訴人之配偶
    權？㈢上訴人依共同侵權行為之法律關係，請求被上訴人連
    帶賠償精神慰撫金60萬元，有無理由？
四、得心證之理由： 
　㈠被上訴人有無於107年7月6日凌晨在甲○○位於○○家中發生性行
    為，並自107年7月起長期親密交往？
　　按當事人主張有利於己之事實者，就其事實有舉證之責任，
    民事訴訟法第277條本文定有明文。本件上訴人主張乙○○曾
    於107年7月6日凌晨單獨至甲○○○○家中發生性行為，並自107
    年7月起長期親密交往等情，被上訴人固不否認乙○○有單獨
    至甲○○○○家中之事實，惟否認有在甲○○○○家中發生性行為，
    及自107年7月起長期親密交往之事實，則依前開規定，上訴
    人應就其所主張被上訴人於107年7月6日凌晨在甲○○○○家中
    發生性行為，及自107年7月起長期親密交往之有利事實，負
    舉證之責；惟上訴人並無法舉證證明之。且乙○○107年7月6
    日出境之前由賴先生接走，為上訴人所不爭執，衡情被上訴
    人2人如發生性行為，應不致如此
　　。另乙○○於107年7月6日出境後，至108年9月10日方入境乙
    節，有乙○○入出境資訊連結作業在卷可稽（見個資卷）
　　，其間自無可能與甲○○有何親密交往。是上訴人主張被上訴
    人於107年7月6日凌晨在甲○○○○家中發生性行為，及自107年
    7月起長期親密交往云云，尚屬無據。
　㈡被上訴人間所為如附件所示之Line對話有無逾越一般社會交
    往之分際，而不法侵害上訴人之配偶權？
　　上訴人另截取被上訴人間附件所示之Line對話內容（見原審
    卷第21頁至第27頁，本院卷第39頁至第107頁），主張被上
    訴人間互相傳遞曖昧訊息，幾為超乎正常交誼之挑逗言語，
    已逾越一般社交行為云云。然觀諸被上訴人間之Line對話內
    容，除上訴人所截取如附件所示之Line對話內容外，尚有甲
    ○○另傳送內容為「妳就是這樣，真的該好好想想的事情不想
    ，而且妳一直給她機會讓他誤會……妳媽那邊妳其實不用擔心
    ，真的妳選擇了她一定只能支持妳而已，因為妳們是一家人
    ，這是妳的人生只有妳能決定，這是我現在才領悟到事情」
    、「我只能說妳的人生我無法幫妳決定，但是我只知道妳選
    我會比選他來的幸福」、「只是覺得這樣好像是我一直在阻
    擋妳做妳想做事，我想讓妳開心，但是妳卻因為我，也變得
    不快樂了……」、「…妳不跟他提我是妳知道妳這樣他會不開
    心，哪我呢？我不知道我沒跟妳打電話時妳是不是在跟他講
    電話，我不知道妳忙的時候是不是在跟他講電話聊天，我不
    知道妳忙的時候是不是在跟他聊天！或許妳會覺得我很沒肚
    量、我佔有慾太強，但情人眼裡不是就是容不下一粒沙嗎？
    妳在乎他的感受！我的感受呢？妳都記得他對妳的好，哪我
    的好呢？妳怕他生氣！哪我生氣呢？這樣真的好嗎
　　……」、「妳乾脆直接給我個痛快，為什麼還要再這樣折磨我
    」、「我就是傻，所以才能喜歡妳那麼久，我就是笨，所以
    才這麼不想放棄，我就是呆，所以才能一直糾結這麼久
　　，我真的不想輕易放棄，我明明知道我還是寧願巴著妳不放
　　，我自己也不知道我到底在堅持甚麼！但是就這樣結束了，
    我真的很不甘願」、「我不知道妳怎麼想的！如果真的不喜
    歡我也不想勉強」、「妳這樣子也不是我想要的，勉強來的
    幸福也不是我要的，但是妳跟我講電話我是開心的，我自己
    也知道妳心裡還是有他的存在！」等語之Line訊息予乙○○（
    見原審卷第21頁至第27頁）；及乙○○傳送內容為「修改成這
    樣：我只想跟妳說，雖然我們距離哪麼遠，我還是真的不怎
    麼想念妳」、「我知道你想讓我開心啊。只是你一直對我很
    好。我不知道能給你什麼而已」、「我不喜歡現在的我而已
    ，不是你的問題」、「因為我搞不清楚，我要的是什麼
　　，這繼續接受你對我的好意，我不喜歡這樣啊，而且感覺無
    法專心的對待」、「你哪有喜歡我很久」、「喜歡一個人付
    出不求回報是沒錯，但是我現正無法專心跟想清楚，所以我
    不想你為了我改變什麼，或為我做什麼」等語之Line訊息予
    甲○○（見原審卷第21頁至第27頁）。是綜觀被上訴人間之Li
    ne對話內容可知，係甲○○先傳送Line訊息予乙○○表達愛慕之
    意，而乙○○於對話中未曾表示同意，但甲○○仍不放棄，縱甲
    ○○有使用挑逗言語，多次表達欲與乙○○更進一步，然亦未見
    乙○○有答應之意，且未見其等2人有相約後討論約會細節或
    出遊感受之對話，顯見渠等2人僅在甲○○發生愛慕階段。甚
    至，乙○○在甲○○密集聯繫後，似有逐漸感受甲○○之想法，但
    始終未為允諾或付諸行動，則甲○○以Line訊息表達愛慕內容
    雖有不妥，但尚難僅憑上訴人所提被上訴人間如附件所示之
    Line對話內容，即認其等2人有何逾越普通異性朋友間之往
    來分際，已達破壞上訴人婚姻生活之圓滿安全及幸福之程度
    ，而有不法侵害上訴人配偶權之情事。是上訴人前揭主張係
    其主觀臆測之詞，尚難憑採。
　㈢上訴人依共同侵權行為之法律關係，請求被上訴人連帶賠償
    精神慰撫金60萬元，有無理由？
　　復按因故意或過失，不法侵害他人之權利者，負損害賠償責
    任。故意以背於善良風俗之方法，加損害於他人者亦同。不
    法侵害他人之身體、健康、名譽、自由、信用、隱私、貞操
　　，或不法侵害其他人格法益而情節重大者，被害人雖非財產
    上之損害，亦得請求賠償相當之金額。此項規定，於不法侵
    害他人基於父、母、子、女或配偶關係之身分法益而情節重
    大者，準用之。民法第184條第1項、第195條第1項前段、第
    3項分別定有明文。又按侵權行為損害賠償責任，除行為人
    之行為具不法性、被害人受有損害外，尚須以行為人之不法
    行為與被害人所受損害間具有相當因果關係為其成立要件，
    且主張侵權行為損害賠償請求權之人，對於侵權行為之成立
    要件應負舉證責任（最高法院98年度台上字第1452號、100 
    年度台上字第328號民事判決意旨同此見解）。承前所述，
　　本件上訴人既無法舉證證明被上訴人有何以不法行為共同侵
    害上訴人基於配偶關係之身分法益，則上訴人主張依共同侵
    權行為之法律關係，請求被上訴人連帶賠償精神慰撫金60萬
    元，即為無理由。
五、綜上所述，上訴人依共同侵權行為之法律關係，請求被上訴
    人應連帶給付60萬元，及自起訴狀繕本送達之翌日起至清償
    日止，按週年利率5％計算之利息，非屬正當，不應准許。從
    而，原審為上訴人敗訴之判決，並駁回假執行之聲請，核無
    不合。上訴論旨指摘原判決不當，求予廢棄改判，為無理由
    ，應駁回其上訴。
六、本件事證已臻明確，兩造其餘之攻擊或防禦方法及所用之證
    據，經本院斟酌後，認為均不足以影響本判決之結果，爰不
    逐一論列，附此敘明。
七、據上論結，本件上訴為無理由，依民事訴訟法第449條第1項
　　、第78條，判決如主文。
中　　華　　民　　國　　110 　年　　12　　月　　14　　日
                  民事第十庭   
                        審判長法  官   黃嘉烈
                              法  官   張文毓
                              法  官   高明德
正本係照原本作成。
不得上訴。
中　　華　　民　　國　　110 　年　　12　　月　　14　　日

                              書記官   郭彥琪 

　
　
　
　
　
　
　

附件：
民國（下同）107年8月間某日
乙○○：幹嘛不開心，吃醋？
甲○○：對妳做不能說的動作，還2個，妳還很喜歡，誰不會不
        開心啊！
甲○○：妳先休息吧！晚一點要上班了。
甲○○：妳先好好休息。

107年9月某日：
甲○○：……把我放在妳心裡就這樣就好！……妳也知道為什麼
        我要妳跟他說我們的事……。
乙○○：其實我有他跟他說了。
　
107年9月22日：
乙○○：其實我有他跟他說了。
乙○○：就跟他說從那天晚上看夜景。
甲○○：……妳選我會比選他來的幸福！連我結緍的事也說了？
乙○○：他知道你有結婚；他很好奇，我去你家休息，你小孩跟
        老婆。
　
107年9月24日：
甲○○：我只是想跟你說，雖然我們距離這麼遠，我還是很想念
        你。
甲○○：嗯……無痛分娩，所以我才不要妳生。
乙○○：嗯～～感覺就很痛，打了就不痛？
甲○○：打了就沒知覺了，但是有意識。
　
107年9月25日：
乙○○：我知道你想讓我開心啊。只是你一直對我很好。我不知
        道能給你什麼而已。
甲○○：……我又沒有要什麼回報，只要你跟我在一起開心就好
        。
甲○○：……我只要看到旅遊或出國就會想到妳，很多事情要等
        妳回來才能做，一個人去做都沒有意義，給妳很多很好
        是我的責任阿；只要我能做到的我都願意。
甲○○：其實我每天最喜歡現在這個時間，因為妳會打給我! 叫
        我起來聊天，我覺得這是我們專屬的時候，沒有其他人
        干擾。
　
107年9月某日：
甲○○：……妳跟我是男女朋友關係所以我會在意，如果是老婆
        我就無所謂，因為妳已經是我的了! ……但是我真的無
        法接受，如果我可以忍受代表我跟妳只是玩玩而已，我
        不知道這樣我能忍受多久，但是我如果看到他我一定會
        失控，妳可以問妳朋友她這樣有辦法接受嗎？這對我來
        說真的是種折磨! 而且真的很不公平，其他事情我都能
        接受，但是他我真的沒辦法；妳不跟他提我是妳知道妳
        這樣他會不開心，哪我呢? 我不知道我沒跟妳打電話時
        妳是不是在跟他講電話，我不知道妳忙的時候是不是在
        跟他聊天！或許妳會覺得我很沒肚量、我佔有慾太強，
        但情人眼裡不是就是容不下一粒沙嗎? 妳在乎他的感受
        ！我的感受呢? 妳都記得他對妳的好，哪我的好呢? 妳
　　　　怕他生氣！哪我生氣呢？這樣真的好嗎？
甲○○：我就是傻，所以才能喜歡妳那麼久，我就是笨，所以才
        這麼不想放棄，我就是呆，所以才能一直糾結這麼久，
        我真的不想輕易放棄，我明明知道我還是寧願巴著妳不
        放，我自己也不知道我到底在堅持甚麼！……
乙○○：妳哪有喜歡我很久！
甲○○：從分手那時候到現在不久嗎？
乙○○：我知道我跟你在一起，我可以省去很多煩惱；你會幫我
        弄好；我也不用想這麼多，只要我開心就好～是吧？
甲○○：……我也希望妳跟我在一起能快樂；在一起開心才是最
        重要的！我一直這麼認為！我只要能做到的用好的我都
        會去做！
　
107年9月某日：
甲○○：想妳不行嗎？
乙○○：只想這過夜，就想對女生幹嘛～不可取。
　
107年9月29日：
甲○○：互相幫對方洗身體啊！按摩啊！刷背啊！這樣不好嗎？
        又不是一定都要那個才叫情趣。
乙○○：嗯。。。
　
107年9月某日：
甲○○：……只是想讓你更喜歡我而已！
乙○○：我知道你的用心！
甲○○：……如果真的不要在一起妳會比較輕鬆！哪我也不堅持
       了！
甲○○：……我不想把你逼得太緊！妳也才是當初我喜歡的妳。
乙○○：壓力真的有點大。
　
107年10月3日：
甲○○：妳不是問我為什麼那麼久還會喜歡妳。
乙○○：這不是很久的問題嗎？
甲○○：剛好想到啊！我覺得我沒有回答好。
　
107年10月8日：
乙○○：這樣看鼻子蠻挺的；例如勒；正面臉就放大了。
甲○○：哪有女朋友這樣講自己男朋友的。
甲○○：妳之後不會也搞什麼偷拍吧？不可取喔！
乙○○：我要偷拍誰。
甲○○：我啊；趁我睡覺時偷拍。
乙○○：是要拍什麼。
甲○○：我不知道喔！ 
乙○○：拍你裸體；賣不到錢啊；開完笑的。
乙○○：怎麼了。
甲○○：不可以想妳嗎？
乙○○：嗯嗯；好噁心。
　
107年10月9日：
甲○○：我的就是妳的啊！
乙○○：是這樣嗎？
甲○○：是啊！我的就是妳的啊！不是嗎？妳說的啊！妳的還是
        妳的啊！
乙○○：嗯；是啊。
　
107年10月11日：
甲○○：對我來說妳是主人。
乙○○：我是主人? 你是寵物。
甲○○：我是寵物哪很好啊！不是僕人耶！